【裁判字號】    90,交易,173
【裁判日期】    900607
【裁判案由】    過失傷害
【裁判全文】
臺灣臺中地方法院刑事判決                          九十年度交易字第一七三號
    公  訴  人  臺灣台中地方法院檢察署檢察官
    被      告  甲○○
右列被告因過失傷害案件，經檢察官提起公訴 (八十九年度偵字第一七五九八號)本
院判決如左：
    主  文
甲○○因過失傷害人，處拘役肆拾日，如易科罰金，以參佰元折算壹日。
    事  實
一、甲○○於民國八十九年四月十三日十四時四十分許，乘騎車牌號碼ＪＸＣ─７２
    ３號機車，由台中縣神岡鄉往台中市方向行駛，途經台中市○○○路與學士路之
    設有遲閉二時相行車管制號誌交岔路口，欲左轉學士路口，應注意駕駛人應注意
    車前狀況，並隨時採取必要之安全措施。且依當時情形亦無不能注意之情事，竟
    疏於注意及此，而貿然左轉行駛，適有乙○乘騎ＪＱＸ─４２０號機車，由衛道
    一街沿進化北路往永興街方向行駛，亦疏未注意車前狀況，因二車有上開疏失於
    上開交岔路口發生擦撞，致乙○因此受有左腿骨折之傷害。甲○○見肇事後，隨
    即報警，並於警員到達現場時，自首犯罪，而接受裁判。
二、案經乙○訴由台中市警察局第二分局報告檢察官偵查起訴。
    理  由
一、訊之被告甲○○矢固不否認於上開交岔路口與乙○發生車禍之事實，惟矢口否認
    涉有右揭過失傷害犯行，辯稱：伊之行向係延長綠燈，係乙○闖紅燈撞倒伊的車
    ，伊沒有過失云云。惟查右揭犯罪事實業據告訴人乙○指訴甚詳，並有道路交通
    事故調查報告表、驗傷單紙、及現場照片附卷可稽。且查本件肇事路口係設有遲
    閉二時相行車管制號誌交岔路口，究竟係何方未能遵守交通號誌，被告與告訴人
    雙方各執一詞，已無從查証，惟道路交通號誌為指揮交通之一種手段，途中有無
    發生危險之可能，仍由行車之駕駛者為充分之注意，如雙方駕駛者均能注意車前
    狀況並採取必要之安全措施，本件車禍即可避免發生，是本件雙方駕駛人有未注
    意車前狀況，可以認定。按駕駛人應注意車前狀，並隨時採取必要之安全措施，
    道路交通安全規則第九十四條第三項定有明文。被告駕車自應注意上述道路交通
    安全規定，且依其狀況，又非不能注意，竟疏不注意為之，以致肇事，致人受傷
    ，被告顯有過失。雖告訴人就本件車禍與有過失，然被告尚難執此解免其過失責
    任，所辯並無過失云云，要屬卸責之詞，殊不足取。故被告過失行為與被害人之
    受傷間，具有相當因果關係，其犯行堪以認定。
二、被告所為係犯刑法第二百八十四條第一項前段之過失傷害罪。又被告於肇事後即
    向警報案接受偵訊並坦承肇事，有警訊筆錄及肇事現場圖可按，為對於未發覺之
    罪而受裁判，應酌減其刑。爰審酌被告之過失程度、所生之危害、肇事後之態度
    及被害人因而受傷，亦同有過失，且被告尚未與被害人為民事和解賠償等一切情
    狀，判處如主文所示之刑，並諭知易科罰金折算之標準，以示懲儆。
三、據上論斷，應依刑事訴訟法第二百九十九條第一項前段，刑法第二百八十四條第
    一項前段，第六十二條前段，第四十一條第一項前段，罰金罰鍰提高標準條例第
    一條、第二條第一項，判決如主文。
中      華      民      國    九十      年      六      月      七      日
                                      臺灣臺中地方法院交通法庭
                                          法  官  許金樹
右正本證明與原本無異
如不服本判決應於送達後十日內向本院提出上訴狀
                                          書記官
中      華      民   國      九十        年     六     月     十一   日
附錄本案所犯法條全文：
刑法第二百八十四條第一項：因過失傷害人者，處六月以下有期徒刑、拘役或五百元
以下罰金，致重傷者，處一年以下有期徒刑、拘役或五百元以下罰金。


司法院資訊處製作；財團法人民間司法改革基金會備份。
